【裁判字號】    90,易,3276
【裁判日期】    901217
【裁判案由】    家庭暴力防治法之傷害等
【裁判全文】
臺灣臺中地方法院刑事判決                          九十年度易字第三二七六號
    公  訴  人  台灣台中地方法院檢察署檢察官
    被      告  甲○○
    選任辯護人  洪錫欽律師
右列被告因家庭暴力防治法之傷害等案件，經檢察官提起公訴（九十年度偵字第一五
七二一號、第一五八九三號），本院判決如左：
    主  文
甲○○以加害身體之事，恐嚇他人致生危害於安全，累犯，處罰金壹仟伍佰元，如易
服勞役，以參佰元折算壹日。
被訴傷害部分公訴不受理。
    事  實
一、甲○○曾於民國（下同）八十四年間，因違反森林法案件，經台灣高等法院台中
    分院判處有期徒刑九月確定，甫於八十六年九月二十三日執行完畢。詎渠仍不知
    悔改，復於九十年七月六日下午三時許，在台中市陳平里同平巷十九之四號二樓
    住處，因與其妻丙○○（另經判決不受理）協議離婚不成，雙方相互出手毆打對
    方成傷（傷害部分均已撤回告訴）。甲○○於傷害丙○○之後，另基於恐嚇之犯
    意，以加害身體之事對其恫稱：「如你不同意離婚要逼到你精神錯亂進精神院，
    且外面債務一概不負責」、「等簽完離婚書後才可以走，否則，從今以後，你若
    出門一次我就打你一次」等語，致丙○○心生畏懼，致生危害於安全。
二、案經丙○○告訴及台中市警察局第五分局報請台灣台中地方法院檢察署檢察官偵
    查起訴。
    理  由
甲、有罪部分：
一、訊據被告甲○○矢口否認右揭犯行，辯稱：當時只是說話口氣比較重，絕無恐嚇
    情事云云，惟查右揭事實業據告訴人丙○○指訴綦詳，核與證人即在場之被告之
    女乙○○於偵查中證述之情節相符，參以被告亦坦承當時有口出氣話等語，告訴
    人丙○○之前開指訴應與事實相符而可採信。被告前開所辯，尚不足採。本件事
    證明確，被告之犯行洵堪認定。
二、核被告所為，係犯刑法第三百零五條之恐嚇危害安全罪。再被告曾於八十四年間
    因違反森林法案件，經台灣高等法院台中分院判處有期徒刑九月確定，甫於八十
    六年九月二十三日執行完畢，有卷附台灣台中地方法院檢察署刑案資料查註記錄
    表、及台灣高等法院被告全國前案紀錄表可按。渠於五年之內再犯本件有期徒刑
    以上之罪，為累犯，應依刑法第四十七條規定加重其刑。爰審酌被告之品行、因
    告訴人丙○○在外積欠債務及遭告訴人丙○○激怒，致心有不平而為前開恫嚇言
    詞（有卷附離婚協議書可稽）、犯罪後已與告訴人丙○○成立和解（有卷附撤回
    告訴狀可稽）等一切情狀，從輕量處如主文所示之罰金，併諭知易服勞役之折算
    標準，示懲。
三、公訴意旨另以被告甲○○尚於九十年七月二日中午十二時許於電話中基於恐嚇之
    犯意，在電話中對告訴人丙○○揚言：「若借不到剩餘款，你就要知死」、「今
    天票若是跳票，我就要跟你離婚」云云，致丙○○聽聞後心生畏懼，危害於其身
    體、生命安全，因認被告此部分亦涉有刑法第三百零五條之恐嚇罪嫌云云。惟按
    犯罪事實應依證據認定之，無證據不得推定其犯罪事實，刑事訴訟法第一百五十
    四條定有明文。又告訴人之告訴，係以使被告受刑事訴追為目的，是其陳述是否
    與事實相符，仍應調查其他事實以資審認，始得為不利被告之認定，最高法院五
    十二年台上字第一三００號著有判例可資參照。本件公訴人認被告甲○○涉有前
    開恐嚇罪嫌，無非以告訴人之指述為其論據。訊據被告堅詞否認有前揭犯行，辯
    稱他絕無恐嚇等語。經查：本件案發時之電話係告訴人於朋友家打給被告，告訴
    人並於偵查中自承無其他人聽到該通電話之內容。再本件亦無其他証據足資佐証
    告訴人之指訴係與事實相符而可採信。此外，復查無其他積極證據足資證明被告
    有何恐嚇危害安全之犯行。本件單以告訴人之前開指訴，逕認被告有前開恐嚇犯
    行，顯未逾合理可疑之程度。揆諸首揭法條規定及判例意旨，本應對被告為無罪
    之諭知，惟公訴人認被告此部分之犯行，與前開有罪部分有連續犯之裁判上一罪
    之關係，爰不另為無罪之諭知，附此敘明。
乙、不受理部分：
一、公訴意旨另以被告甲○○於九十年七月二日凌晨三時許，因丙○○出外籌措借款
    晚歸而不滿，基於普通傷害之概括犯意，在台中市○○路與陳平路口之泛亞商業
    銀行前，出手毆打丙○○致丙○○受有頭部外傷、下背臀部雙肘擦傷、挫傷之傷
    害。復於同年月六日下午三時許，在台中市陳平里同平巷十九之四號二樓居所，
    雙方因協議離婚不成而起衝突，甲○○憤而基於前開傷害之概括犯意，毆打丙○
    ○，丙○○亦有反擊，雙方因此互毆（丙○○傷害部分另行處理），致丙○○受
    有頸部、胸部、四肢挫傷之傷害，認被告甲○○涉犯連續傷害罪云云。
二、按告訴乃論之罪，告訴人於第一審辯論終結前得撤回其告訴，又告訴經撤回者，
    應諭知不受理之判決，刑事訴訟法第二百三十八條第一項、第三百零三條第三款
    定有明文。
三、查本件告訴人丙○○告訴被告甲○○於右揭時地對其傷害案件，公訴人認係犯刑
    法第二百七十七條第一項之罪，依同法第二百八十七條前段之規定，須告訴乃論
    。茲據告訴人具狀撤回其告訴，依照上開說明，爰逕為諭知不受理之判決。
據上論斷，應依刑事訴訟法第二百九十九條、第三百零三條第三款，刑法第三百零五
條、第四十二條第二項、第四十七條，罰金罰鍰提高標準條例第一條前段、第二條，
判決如主文。
本案經檢察官張富慶到庭執行職務
中      華      民      國      九十    年     十二     月     十七     日
                                臺灣臺中地方法院刑事第一庭
                                    法  官  鄭文祺
右正本證明與原本無異。
如不服本判決，應於判決送達後十日內向本院提出上訴狀，上訴於臺灣高等法院臺中
分院( 須附繕本 )。
                                    書記官
中      華      民      國      九十    年     十二     月     十七     日
附錄本案所犯法條：
刑法第三百零五條
以加害生命、身體、自由、名譽、財產之事，恐嚇他人致生危害於安全者，處二年以
下有期徒刑、拘役或三百元以下罰金。


司法院資訊處製作；財團法人民間司法改革基金會備份。
